{"present": {"1 Singular": {"Affirmative": "fuinim", "Question": "an bhfuinim?", "Negative": "n\u00ed fhuinim"}, "2 Singular": {"Affirmative": "fuineann t\u00fa", "Question": "an bhfuineann t\u00fa?", "Negative": "n\u00ed fhuineann t\u00fa"}, "3 Singular": {"Male": {"Affirmative": "fuineann s\u00e9", "Question": "an bhfuineann s\u00e9?", "Negative": "n\u00ed fhuineann s\u00e9"}, "Female": {"Affirmative": "fuineann s\u00ed", "Question": "an bhfuineann s\u00ed?", "Negative": "n\u00ed fhuineann s\u00ed"}}, "1 Plural": {"Compressed": {"Affirmative": "fuinimid", "Question": "an bhfuinimid?", "Negative": "n\u00ed fhuinimid"}, "Extended": {"Affirmative": "fuineann muid", "Question": "an bhfuineann muid?", "Negative": "n\u00ed fhuineann muid"}}, "2 Plural": {"Affirmative": "fuineann sibh", "Question": "an bhfuineann sibh?", "Negative": "n\u00ed fhuineann sibh"}, "3 Plural": {"Affirmative": "fuineann siad", "Question": "an bhfuineann siad?", "Negative": "n\u00ed fhuineann siad"}, "Passive": {"Affirmative": "fuintear", "Question": "an bhfuintear?", "Negative": "n\u00ed fhuintear"}}, "future": {"1 Singular": {"Affirmative": "fuinfidh m\u00e9", "Question": "an bhfuinfidh m\u00e9?", "Negative": "n\u00ed fhuinfidh m\u00e9"}, "2 Singular": {"Affirmative": "fuinfidh t\u00fa", "Question": "an bhfuinfidh t\u00fa?", "Negative": "n\u00ed fhuinfidh t\u00fa"}, "3 Singular": {"Male": {"Affirmative": "fuinfidh s\u00e9", "Question": "an bhfuinfidh s\u00e9?", "Negative": "n\u00ed fhuinfidh s\u00e9"}, "Female": {"Affirmative": "fuinfidh s\u00ed", "Question": "an bhfuinfidh s\u00ed?", "Negative": "n\u00ed fhuinfidh s\u00ed"}}, "1 Plural": {"Compressed": {"Affirmative": "fuinfimid", "Question": "an bhfuinfimid?", "Negative": "n\u00ed fhuinfimid"}, "Extended": {"Affirmative": "fuinfidh muid", "Question": "an bhfuinfidh muid?", "Negative": "n\u00ed fhuinfidh muid"}}, "2 Plural": {"Affirmative": "fuinfidh sibh", "Question": "an bhfuinfidh sibh?", "Negative": "n\u00ed fhuinfidh sibh"}, "3 Plural": {"Affirmative": "fuinfidh siad", "Question": "an bhfuinfidh siad?", "Negative": "n\u00ed fhuinfidh siad"}, "Passive": {"Affirmative": "fuinfear", "Question": "an bhfuinfear?", "Negative": "n\u00ed fhuinfear"}}, "past": {"1 Singular": {"Affirmative": "d'fhuin m\u00e9", "Question": "ar fhuin m\u00e9?", "Negative": "n\u00edor fhuin m\u00e9"}, "2 Singular": {"Affirmative": "d'fhuin t\u00fa", "Question": "ar fhuin t\u00fa?", "Negative": "n\u00edor fhuin t\u00fa"}, "3 Singular": {"Male": {"Affirmative": "d'fhuin s\u00e9", "Question": "ar fhuin s\u00e9?", "Negative": "n\u00edor fhuin s\u00e9"}, "Female": {"Affirmative": "d'fhuin s\u00ed", "Question": "ar fhuin s\u00ed?", "Negative": "n\u00edor fhuin s\u00ed"}}, "1 Plural": {"Compressed": {"Affirmative": "d'fhuineamar", "Question": "ar fhuineamar?", "Negative": "n\u00edor fhuineamar"}, "Extended": {"Affirmative": "d'fhuin muid", "Question": "ar fhuin muid?", "Negative": "n\u00edor fhuin muid"}}, "2 Plural": {"Affirmative": "d'fhuin sibh", "Question": "ar fhuin sibh?", "Negative": "n\u00edor fhuin sibh"}, "3 Plural": {"Compressed": {"Affirmative": "d'fhuin siad", "Question": "ar fhuin siad?", "Negative": "n\u00edor fhuin siad"}, "Extended": {"Affirmative": "d'fhuineadar", "Question": "ar fhuineadar?", "Negative": "n\u00edor fhuineadar"}}, "Passive": {"Affirmative": "fuineadh", "Question": "ar fuineadh?", "Negative": "n\u00edor fuineadh"}}, "condi": {"1 Singular": {"Affirmative": "d'fhuinfinn", "Question": "an bhfuinfinn?", "Negative": "n\u00ed fhuinfinn"}, "2 Singular": {"Affirmative": "d'fhuinfe\u00e1", "Question": "an bhfuinfe\u00e1?", "Negative": "n\u00ed fhuinfe\u00e1"}, "3 Singular": {"Male": {"Affirmative": "d'fhuinfeadh s\u00e9", "Question": "an bhfuinfeadh s\u00e9?", "Negative": "n\u00ed fhuinfeadh s\u00e9"}, "Female": {"Affirmative": "d'fhuinfeadh s\u00ed", "Question": "an bhfuinfeadh s\u00ed?", "Negative": "n\u00ed fhuinfeadh s\u00ed"}}, "1 Plural": {"Compressed": {"Affirmative": "d'fhuinfimis", "Question": "an bhfuinfimis?", "Negative": "n\u00ed fhuinfimis"}, "Extended": {"Affirmative": "d'fhuinfeadh muid", "Question": "an bhfuinfeadh muid?", "Negative": "n\u00ed fhuinfeadh muid"}}, "2 Plural": {"Affirmative": "d'fhuinfeadh sibh", "Question": "an bhfuinfeadh sibh?", "Negative": "n\u00ed fhuinfeadh sibh"}, "3 Plural": {"Compressed": {"Affirmative": "d'fhuinfid\u00eds", "Question": "an bhfuinfid\u00eds?", "Negative": "n\u00ed fhuinfid\u00eds"}, "Extended": {"Affirmative": "d'fhuinfeadh siad", "Question": "an bhfuinfeadh siad?", "Negative": "n\u00ed fhuinfeadh siad"}}, "Passive": {"Affirmative": "d'fhuinf\u00ed", "Question": "an bhfuinf\u00ed?", "Negative": "n\u00ed fhuinf\u00ed"}}, "imper": {"1 Singular": {"Affirmative": "fuinim!", "Negative": "n\u00e1 fuinim!"}, "2 Singular": {"Affirmative": "fuin!", "Negative": "n\u00e1 fuin!"}, "3 Singular": {"Male": {"Affirmative": "fuineadh s\u00e9!", "Negative": "n\u00e1 fuineadh s\u00e9!"}, "Female": {"Affirmative": "fuineadh s\u00ed!", "Negative": "n\u00e1 fuineadh s\u00ed!"}}, "1 Plural": {"Compressed": {"Affirmative": "fuinimis!", "Negative": "n\u00e1 fuinimis!"}, "Extended": {"Affirmative": "fuineadh muid!", "Negative": "n\u00e1 fuineadh muid!"}}, "2 Plural": {"Affirmative": "fuinig\u00ed!", "Negative": "n\u00e1 fuinig\u00ed!"}, "3 Plural": {"Compressed": {"Affirmative": "fuinid\u00eds!", "Negative": "n\u00e1 fuinid\u00eds!"}, "Extended": {"Affirmative": "fuineadh siad!", "Negative": "n\u00e1 fuineadh siad!"}}, "Passive": {"Affirmative": "fuintear!", "Negative": "n\u00e1 fuintear!"}}, "pastConti": {"1 Singular": {"Affirmative": "d'fhuininn", "Question": "an bhfuininn?", "Negative": "n\u00ed fhuininn"}, "2 Singular": {"Affirmative": "d'fhuinte\u00e1", "Question": "an bhfuinte\u00e1?", "Negative": "n\u00ed fhuinte\u00e1"}, "3 Singular": {"Male": {"Affirmative": "d'fhuineadh s\u00e9", "Question": "an bhfuineadh s\u00e9?", "Negative": "n\u00ed fhuineadh s\u00e9"}, "Female": {"Affirmative": "d'fhuineadh s\u00ed", "Question": "an bhfuineadh s\u00ed?", "Negative": "n\u00ed fhuineadh s\u00ed"}}, "1 Plural": {"Compressed": {"Affirmative": "d'fhuinimis", "Question": "an bhfuinimis?", "Negative": "n\u00ed fhuinimis"}, "Extended": {"Affirmative": "d'fhuineadh muid", "Question": "an bhfuineadh muid?", "Negative": "n\u00ed fhuineadh muid"}}, "2 Plural": {"Affirmative": "d'fhuineadh sibh", "Question": "an bhfuineadh sibh?", "Negative": "n\u00ed fhuineadh sibh"}, "3 Plural": {"Compressed": {"Affirmative": "d'fhuinid\u00eds", "Question": "an bhfuinid\u00eds?", "Negative": "n\u00ed fhuinid\u00eds"}, "Extended": {"Affirmative": "d'fhuineadh siad", "Question": "an bhfuineadh siad?", "Negative": "n\u00ed fhuineadh siad"}}, "Passive": {"Affirmative": "d'fhuint\u00ed", "Question": "an bhfuint\u00ed?", "Negative": "n\u00ed fhuint\u00ed"}}, "subj": {"1 Singular": {"Affirmative": "go bhfuine m\u00e9", "Negative": "n\u00e1r fhuine m\u00e9"}, "2 Singular": {"Affirmative": "go bhfuine t\u00fa", "Negative": "n\u00e1r fhuine t\u00fa"}, "3 Singular": {"Male": {"Affirmative": "go bhfuine s\u00e9", "Negative": "n\u00e1r fhuine s\u00e9"}, "Female": {"Affirmative": "go bhfuine s\u00ed", "Negative": "n\u00e1r fhuine s\u00ed"}}, "1 Plural": {"Compressed": {"Affirmative": "go bhfuinimid", "Negative": "n\u00e1r fhuinimid"}, "Extended": {"Affirmative": "go bhfuine muid", "Negative": "n\u00e1r fhuine muid"}}, "2 Plural": {"Affirmative": "go bhfuine sibh", "Negative": "n\u00e1r fhuine sibh"}, "3 Plural": {"Affirmative": "go bhfuine siad", "Negative": "n\u00e1r fhuine siad"}, "Passive": {"Affirmative": "go bhfuintear", "Negative": "n\u00e1r fhuintear"}}, "verbal noun": "fuineadh", "verbal adjective": "fuinte"}